臺灣板橋地方法院刑事判決　　　　　　　　　　　　　九十三年度易字第八五四號
　　公　訴　人　臺灣板橋地方法院檢察署檢察官
　　被　　　告　乙○○
右列被告因竊盜案件，經檢察官提起公訴（九十三年度偵字第九七九號），暨移送
併案審理（臺灣士林地方法院檢察署九十三年度速偵字第一四二號），因被告於本院
準備程序中為有罪之陳述，嗣經本院合議庭裁定以簡式審判程序審理，判決如左：
    主  文
乙○○連續攜帶兇器竊盜未遂，累犯，處有期徒刑壹年。
扣案之六角扳手沒收。
    事  實
一、乙○○曾因傷害案件，經臺灣士林地方法院以九十年度易字第二一七號判處有期
    徒刑四月，上訴於臺灣高等法院，經臺灣高等法院以九十一年度上訴字第二二一
    二號駁回上訴確定，復因竊盜案件，經臺灣士林地方法院以九十一年度簡字第六
    五一號判處有期徒刑六月確定，兩案更定執行刑為有期徒刑八月，於民國九十二
    年十月二十六日執行完畢。
二、乙○○猶不知悔改，基於意圖為自己不法之所有之概括犯意，於九十三年五月二
    十七日二十三時許，在臺北縣五股鄉○○路○段一０六號前，持前端業已磨成扁
    平狀、客觀上足傷人身體之六角扳手，開啟榮松建材工程行所有，由丙○○使用
    之車牌號碼ＱＢ—九四八號大貨車左側車門後，進入該車內，以六角扳手插入鑰
    匙孔內發動引擎，欲將該車竊走，惟因無法順利發動而未遂。乙○○復於同日二
    十三時十分許，在臺北縣五股鄉○○路○段一一八巷口，以上開扳手，著手插入
    冬晨實業股份有限公司所有車牌號碼為ＤＳ—六六九號自用小貨車車門鑰匙孔
    內，擬將該車竊走，然因乙○○尚未能開啟該車車門，即遭警當場查獲而未遂，
    並扣得乙○○所有六角扳手一支。乙○○又於九十三年七月二十五日凌晨零時許
    ，在臺北縣八里鄉○○路與荖仟路口前，趁丁○○所有車牌號碼Ｆ三—八四二
    號自用小貨車並未上鎖，引擎發動中，徒手進入車內竊取該車，得手後供己代步
    之用。嗣乙○○駕駛該車返回住處時，為警於臺北縣八里鄉○○路○段三二七號
    前查獲，並扣得丁○○所有貨車鑰匙兩支。
三、案經被害人丙○○、甲○○訴由臺北縣政府警察局蘆洲分局報請臺灣板橋地方法
    院檢察署檢察官偵查起訴，及臺北縣警察局蘆洲分局報由臺灣士林地方法院檢察
    署檢察官移送併案審理，本院於準備程序進行中，被告就被訴事實為有罪之陳述
    ，經告知被告簡式審判程序之旨，並聽取當事人之意見後，嗣經本院合議庭裁定
    以簡式審判程序審理。
    理  由
壹、關於程序：
    按「除被告所犯為死刑、無期徒刑、最輕本刑為三年以上有期徒刑之罪或高等法
    院管轄第一審案件者外，於前條第一項程序進行中，被告先就被訴事實為有罪之
    陳述時，審判長得告知被告簡式審判程序之旨，並聽取當事人、代理人、辯護人
    及輔佐人之意見後，裁定進行簡式審判程序。」刑事訴訟法第二百七十三條之一
    定有明文。查被告乙○○涉犯之刑法第三百二十一條第一項第三款、第二項之加
    重竊盜罪，法定本刑為六月以上五年以下有期徒刑，非最輕本刑為三年以上有期
    徒刑之罪，且被告於本院九十三年十月八日準備程序進行中，復就被訴之事實為
    有罪之陳述，經告知被告簡式審判程序之旨，被告及公訴人對改依簡式審判程序
    審理均表示無意見，是本院即依前揭刑事訴訟法規定，裁定進行簡式審判程序，
    合先敘明。
貳、關於實體：
一、右揭犯罪事實，業據被告乙○○於本院審理時坦承不諱，核與被害人丙○○、甲○○、丁○○指訴情節相符，復有贓物認領保管單三紙、車籍作業系統查詢認可
    資料表三紙、臺北縣政府警察局蘆洲分局扣押筆錄、扣押物品目錄表三份、照片
    五張在卷佐證。又被告持以行竊之六角扳手，為鐵製質硬，可持以用力劃刺人體
    ，足以對人之生命、身體造成危險，有照片一張附在卷可參，顯屬刑法上所稱之
    兇器甚明。事證明確，被告犯行洵堪認定，應依法論處。
二、核被告乙○○所為，係犯刑法第三百二十一條第二項、第一項第三款之攜帶凶器
    竊盜未遂罪及刑法第三百二十條第一項普通竊盜罪。被告先後二次攜帶凶器竊盜
    未遂及一次竊盜既遂之犯行，均時間緊接，犯罪手法相同，所犯復係基本犯罪構
    成要件同一之罪名，顯係基於概括之犯意反覆為之，為連續犯，應依刑法第五十
    六條之規定論以一連續攜帶凶器竊盜未遂罪，並加重其刑。被告有事實欄所載之
    前案論罪科刑執行情形，有臺灣高等法院被告全國前案紀錄表在卷可稽，其於有
    期徒刑執行完畢五年內，再犯有期徒刑以上之本罪，為累犯，依法應加重其刑，
    並遞加重之。又被告已著手於竊盜行為之實行，止於未遂，應依刑法第二十六條
    前段之規定減輕其刑，並先加重後減輕之。被告於九十三年七月二十五日凌晨零
    時許所犯之竊盜犯行，雖未據公訴人起訴，然因與已起訴部分有連續犯之裁判上
    一罪關係，依審判不可分之關係，應為起訴效力所及，且經檢察官移送併案審理
    ，本院自應併予審究，附此敘明。爰審酌被告已有竊盜前科，不思力求上進，反
    貪圖不勞而獲，屢犯竊盜罪，惡性非輕，並兼衡被告犯罪之動機、目的、手段、
    次數、所生危害及犯後已坦承犯行、態度尚稱良好等一切情狀，量處如主文所示
    之刑，以示懲儆。
三、扣案之六角扳手一支為被告所有，供本件犯罪所用之物，應依刑法第三十八條第
    一項第二款之規定宣告沒收之。
據上論斷，應依刑事訴訟法第二百七十三條之一第一項、第二百九十九條第一項前段
，刑法第三百二十一條第二項、第一項第三款、第三百二十條第一項、第五十六條、
第四十七條、第三十八條第一項第二款，判決如主文。
本案經檢察官葉志飛到庭執行職務。
中　　　華　　　民　　　國　　九十三　　年　　　十　　　月　  二十二　　日
                                臺灣板橋地方法院刑事第二庭
                                        法  官  潘  翠  雪
右正本證明與原本無異。
如不服本判決，應於判決送達後十日內，向本院提出上訴狀。
                                        書記官  江  文  彬
中　　　華　　　民　　　國　　九十三　　年　　　十　　　月　　二十二　　日
附錄本案論罪科刑法條全文：
中華民國刑法第三百二十條
(普通竊盜罪、竊佔罪)
意圖為自己或第三人不法之所有，而竊取他人之動產者，為竊盜罪，處五年以下有期
徒刑、拘役或五百元以下罰金。
意圖為自己或第三人不法之利益，而竊佔他人之不動產者，依前項之規定處斷。
前二項之未遂犯罰之。
中華民國刑法第三百二十一條
犯竊盜罪而有左列情形之一者，處六月以上、五年以下有期徒刑：
一  於夜間侵入住宅或有人居住之建築物、船艦或隱匿其內而犯之者。
二  毀越門扇、牆垣或其他安全設備而犯之者。
三  攜帶兇器而犯之者。
四  結夥三人以上而犯之者。
五  乘火災、水災或其他災害之際而犯之者。
六  在車站或埠頭而犯之者。
前項之未遂犯罰之。
